# 期末是否预估收入？

提问人：churchnew 时间：2017-06-26 15:49:23
收入确认有两个条件： 1 、可靠计量； 2 、能够流入。 如果你能满足这两个条件，应确认收入

回答人：chenyiwei
基本赞同，这实际上是判断后两个月的合同履行结果能否可靠估计的问题。

提问人：zengfengxia 时间：2017-07-04 16:24:49
今天看到一家IPO公司的招股说明书，存货的构成主要是已完成未验收劳务，在现行收入准则下，符合准则的规定吗？

回答人：chenyiwei
原理上当然不符合准则规定，但证监会发行部现在就是这样要求，只能屈服。